臺灣高等法院花蓮分院刑事判決　　　　　　　　　　　九十四年度上訴字第四一號
　　上　 訴　 人　臺灣臺東地方法院檢察署檢察官
　　上訴人即被告　乙○○
　　指　定辯護人　戊○○律師
右上訴人因被告強盜等案件，不服臺灣台東地方法院九十三年度訴字第一七二號中華
民國九十四年一月十三日第一審判決（起訴案號：臺灣台東地方法院檢察署九十三年
度偵字第二三三七號），提起上訴，本院判決如左：
    主  文
原判決撤銷。
乙○○連續攜帶兇器毀壞門扇竊盜，因脫免逮捕，而當場施以強暴、脅迫，累犯，處
有期徒刑柒年陸月。
    事  實
一乙○○前因犯傷害及殺人未遂罪，分別經法院判處有期徒刑並定應執行之刑五年二
  月，甫於民國（下同）九十一年四月八日縮短刑期執行完畢，猶不知悔改，復意圖
  為自己不法之所有，基於概括犯意，先於九十三年十月七日早上六時四十五分許，
  持其於臺東縣卑南鄉○○村○○路六三一巷三四之一號甲○○住宅附近檢取足供兇
  器使用之鐵條一支，並以鐵條撬開前開住宅一樓後門而侵入該住宅，並再於宅內一
  樓竊取甲○○之父所有可為兇器之甘蔗刀一把及鑰匙二把後，又以上開甘蔗刀撬開
  二樓房門正準備行竊，即被甲○○發覺而欲加以逮捕，乙○○為避免被逮捕，乃與
  甲○○發生扭打而對甲○○施以強暴，致甲○○於致扭打過程中右手食指被甘蔗刀
  割傷及因倒地致右手肘擦傷。乙○○為避免甲○○追趕逮捕，再持刀脅迫甲○○不
  得靠近後，翻牆逃離現場。乙○○旋又承前開同一犯意，再於同日上午八時許，攜
  帶可為兇器之鑿刀一把，並隨手撿拾足供兇器使用之螺絲起子一把，以之撬壞臺東
  市○○路○段六五一巷二四弄二之一號丁○○住宅後門喇叭鎖（螺絲起子隨即棄放
  ）後，再侵入竊取丁○○所有之復華銀行存摺二本、金飾約五至六兩、玉石手鐲二
  只、玉石耳環二只及衣物等得手後，將之裝於行李袋內，於尚未及帶走之際，為適
  時返家之丁○○發現，乙○○為避免被逮捕，乃持鑿刀抗拒而對丁○○施以強暴。
  旋丙○○聞訊趕到現場參與圍捕，並與丁○○聯手阻止乙○○逃逸，乙○○再持放
  置於機車踏板上之甘蔗刀（即之前在甲○○家中竊得之甘蔗刀）拒捕之際，因員警
  據報及時趕到現場而與丁○○、丙○○合力將乙○○逮捕。丁○○、丙○○因乙○○拒捕施強暴而分別受有右手手背腫脹、瘀血浮腫、手指無法屈曲及右手背腫脹等
  傷害。
二案經臺東縣警察局臺東分局報請臺灣臺東地方法院檢察署檢察官偵查起訴。
    理  由
一本案經本院審理結果，認第一審判決依連續加重準強盜罪，累犯，判處被告乙○○
  有期徒刑七年六月，認事用法及量刑均無不當，應予維持，並引用一審判決書記載
  之事實、理由及證據（除後述撤銷理由部分外）。
二被告上訴意旨仍執陳詞否認其有持械拒捕之犯行云云，不足採信。
三核被告所為，係犯刑法第三百三十條第一項、第三百二十一條第一項第二款、第三
  款之加重強盜罪及加重強盜未遂罪。被告先後所為二次準強盜犯行，時間緊接，所
  犯罪名相同，依其情節，顯係出於概括之犯意為之，為連續犯，爰依刑法第五十六
  條之規定以一罪論，並加重其刑。被告有如事實欄所載之犯罪前科紀錄並已執行完
  畢，有臺灣高等法院被告全國前案紀錄表附卷可查，其於五年內再犯本件有期徒刑
  以上之罪，為累犯，應依法加重其刑。原審予以論科，固非無見，惟查，被告既已
  竊取丁○○所有之銀行存摺、金飾、玉石手鐲、玉石耳環及衣物等物得手，且將之
  裝於行李袋內，被告已經將其所竊得之前開物品置於自己實力支配之下甚明，原判
  決認被告此部分竊盜犯罪尚屬未遂，並進而認定被告此部分行為係犯準強盜未遂罪
  ，其法律見解尚有可議，檢察官上訴執此指摘原判決為不當，為有理由，本院自應
  將原判決撤銷改判。爰審酌被告連續持械進入住宅行竊，並於行竊失風後再對被害
  人施以強暴，惡性不輕，但其手段尚非兇殘等一切情狀，仍判處有期徒刑七年六月
  。至被告實施本件犯罪所使用之兇器甘蔗刀、鑿刀等物，均非其所有，業據其供明
  在卷，爰不另為沒收之諭知，附此敘明。
據上論斷，應依刑事訴訟法第三百六十九條第一項前段、第三百七十三條、第三百六
十四條、第二百九十九條第一項前段，刑法第五十六條、第三百三十條第一項、第三
百二十一條第一項第二款、第三款、第四十七條，判決如主文。
本案經檢察官李土城到庭執行職務。
中      華      民      國    九十四    年      三      月    二十三    日
                                    審判長法官  蔣  有  木
                                          法官  賴  淳  良
                                          法官  何  方  興
右正本證明與原本無異。
如不服本判決，應於判決送達後十日內向本院提出上訴狀。其未述理由者，並應於
提出上訴狀後十日內向本院補提理由狀(須附繕本)。
                                        書記官  劉  妙  娘
中      華      民      國    九十四    年      三      月    二十三    日
